# 冷链运费以及佣金能否作为履约成本

提问人：The_love_of_com 时间：2020-04-21 12:51:14
请教陈版，根据新收入准则，合同履约成本核算企业为履行当前或预期取得的合同所发生的、不属于其他企业会计准则规范范围且按照本准则应当确认为一项资产的成本。假如一个公司是生产疫苗的行业，根据合同约定，公司负有配送义务。公司自己没有冷链资质，聘请第三方公司作为冷链运输并作疫苗推广服务（其中推广服务包括很多，也包括佣金在内）；请问：在核算推广费（包括很多，如推广、配送、佣金等，无法单独区分，在一个大合同里）
时是将推广费计入履约成本还是计入销售费用？{:1_388:}

回答人：chenyiwei
理论上要区分推广费的不同服务内容，以及对于与合同履约相关的部分，进一步区分其是在转移存货控制权之前还是之后发生。如果无法合理区分的，建议全部计入销售费用，在发生时直接费用化。

提问人：kxcpa 时间：2020-07-12 11:12:00
陈老师，新收入准则下，运输发生在控制权转移后的，运输业务单独识别为履约义务并确认收入，运费计入营业成本，以做到收入成本匹配； 运输发生在控制权转移前的，运输无需单独识别为履约义务，运费直接计入销售费用。这样理解对吗？

回答人：chenyiwei
运输发生在控制权转移前的，运输无需单独识别为履约义务，但此时运费仍计入营业成本。